臺灣高雄地方法院刑事判決
                                      110年度訴字第329號
公  訴  人  臺灣高雄地方檢察署檢察官
被      告  沈啓皓


            劉秉軒



上  一  人
選任辯護人  張仁龍律師
            湛址傑律師
上列被告因傷害案件，經檢察官聲請簡易判決處刑（109年度偵
字第18858號），本院認不宜逕以簡易判決處刑，改依通常程序
審理，判決如下：
    主  文
沈啓皓犯傷害罪，處拘役參拾日，如易科罰金，以新臺幣壹仟元
折算壹日。
劉秉軒犯傷害罪，處有期徒刑肆月，如易科罰金，以新臺幣壹仟
元折算壹日。
    犯罪事實
一、沈啓皓與劉秉軒（原名劉鵬奇）因交貨及付款問題已有嫌隙
    。於民國109年7月29日13時40分前不久，劉秉軒載送沈啓皓
    訂購之貨物前來沈啓皓指定之高雄市○○區○○○路000號旁之鐵
    皮屋，因等候不到沈啓皓付款，乃將貨物載走。旋於同日13
    時40分許，沈啓皓騎乘機車，在高雄市鳳山區五甲二路與南
    和街口攔下在該路口停等紅燈之劉秉軒，並示意劉秉軒下車
    ，劉秉軒乃將車輛停駛於路旁後下車。詎沈啓皓利用劉秉軒
    收取貨款而疏於防備之際，基於傷害之犯意，以右手毆打劉
    秉軒之頭部1下，而致其配戴於左手之手鍊掉落地面。劉秉
    軒則趁沈啓皓背對其蹲下撿拾手鍊之際，亦基於傷害之犯意
    ，徒手毆打沈啓皓之頭部數下，致劉秉軒則受有左耳後紅6×
    2公分之傷害；沈啓皓則受有頭部及臉部挫傷併腦震盪、右
    側手腕挫傷、胸壁挫傷、左眼挫傷合併視力缺損，眼睛經經
    治療後，仍有左眼創傷性視神經病變、左眼視網膜出血及視
    網膜震盪、左眼外傷性虹彩炎等傷害。
二、案經劉秉軒、沈啓皓訴由高雄市政府警察局鳳山分局報告  
    臺灣高雄地方檢察署檢察官偵查後聲請簡易判決處刑。
    理  由
壹、程序部分
一、被告沈啓皓部分
　　本判決所引用被告沈啓皓以外之人於審判外之陳述（含書面
    陳述），業經檢察官、被告沈啓皓於本院準備程序時，均同
    意有證據能力（見訴字卷第123頁），且迄至言詞辯論終結
    前亦未再聲明異議，本院審酌上開證據資料作成時之情況，
    並無違法或不當情事，且與待證事實具有關聯性，以之作為
    證據應屬適當，依刑事訴訟法第159條之5第1項規定，認均
    有證據能力。
二、被告劉秉軒部分
(一)證人沈啓皓於警詢、偵訊時之證述（均未經具結）：
　　按，被告以外之人於審判外之言詞或書面陳述，除法律有規
    定者外，不得作為證據，刑事訴訟法第159條第1項定有明文
    。復按，被告以外之人於偵查中，經檢察官以證人以外身分
    傳喚，於取證時，除在法律上有不得令其具結之情形者外，
    應依人證之程序命其具結，方得依刑事訴訟法第159條之1第
    2項規定作為證據。另被告以外之人於司法警察調查中所為
    之陳述，向檢察官所為未經具結之陳述，均屬傳聞證據，原
    則上無證據能力，然於具有較可信之特別情況，且為證明犯
    罪事實存否所必要者，始例外認為有證據能力。如該陳述與
    審判中並無不符時，不符傳聞例外之規定，故不得作為認定
    本案犯罪事實有無之證據，此時，當以其於審判中之陳述作
    為證據。查，被告劉秉軒及其辯護人對於證人沈啓皓於警詢
    及偵訊中之陳述不同意有證據能力（見訴字卷第123頁），
    而證人沈啓皓於警詢、偵查中之陳述（未經具結），均屬被
    告劉秉軒以外之人於審判外之陳述，因本院已於審判期日傳
    喚證人沈啓皓到庭行交互詰問程序，經核其於本院審理時之
    證述內容與上開警詢、偵訊時所為之陳述大致相符，且其於
    本院審理時之證述內容復較為詳盡，即無引用證人沈啓皓於
    警詢、偵訊時所為陳述之必要，依刑事訴訟法第159條第1項
    規定，證人沈啓皓於警詢、偵訊時之陳述，無證據能力。
(二)關於沈啓皓之高雄市立大同醫院（下稱大同醫院）診斷證明
    書之證據能力：
　　按，刑事訴訟法第159條之4第2款規定：除顯有不可信之情
    況外，從事業務之人於業務上或通常業務過程所須製作之紀
    錄文書、證明文書，得為證據。係因該等文書為從事業務之
    人，於通常業務過程不間斷、有規律而準確之記載，且大部
    分紀錄係完成於業務終了前後，無預見日後可能會被提供作
    為證據之偽造動機，其虛偽之可能性小，除非該等紀錄文書
    或證明文書有顯然不可信之情況，否則有承認其為證據之必
    要。醫院病歷及診斷證明書，係病患就診時，醫師就其病患
    所為之診斷及治療處置，所製作之紀錄文書及證明文書。犯
    罪事件中之被害人因身體所受之傷害前往醫療院所接受治療
    ，並要求醫師依據診斷結果開立診斷證明書，就被害人之立
    場而言，該診斷證明書固然可能供日後訴訟上之證明之特定
    目的使用，然就醫師之立場而言，仍屬從事醫療業務之人，
    於例行性之診療過程中，依據實際診斷結果而製作之病歷及
    診斷證明書，自屬於醫療業務上或通常醫療業務過程所製作
    之紀錄文書、證明文書，依刑事訴訟法第159條之4第2款規
    定，除顯有不可信之情況外，得為證據（最高法院107年度
    台上字第1156號、103年度台上字第1267號、101年度台上字
    第4199號判決意旨參照）。查，本件大同醫院出具之診斷證
    明書，係該院醫師於沈啓皓前往就診時，於執行醫療業務中
    製作之紀錄文書及證明文書，辯護人並未證明有何顯有不可
    信之情況，依上揭說明，自有證據能力，得為證據。
(三)除上述者外，本判決下列所引用被告劉秉軒以外之人於審判
    外之陳述，檢察官、被告劉秉軒及其辯護人於本院審理時對
    於其證據能力均不爭執，且迄於言詞辯論終結前亦未聲明異
    議，本院審酌上開證據資料作成時之情況，尚無違法不當及
    證明力明顯過低之瑕疵，而認為以之作為證據應屬適當，依
    刑事訴訟法第159條之5規定，均有證據能力。至本判決所未
    援引之證據，則不贅述其證據能力。
貳、實體部分
一、被告沈啓皓部分：
　　上開犯罪事實，業據被告沈啓皓於警詢、偵訊及本院審理時
    均坦承不諱（見警卷第5至7頁、偵卷第22頁、訴字卷第513
    頁頁），核與證人即告訴人劉秉軒於警詢及偵查時之證述相
    符（見警卷第1至4頁、偵卷第22頁），並有杏和醫院診斷證
    明書1紙在卷可稽（見警卷第15頁），且由前揭診斷證明書
    ，可見告訴人劉秉軒之就診時間與案發時間相近，傷勢所在
    位置與被告沈啓皓出拳毆打部位相符，足認被告沈啓皓之自
    白與事實相符，均堪採信。從而，被告沈啓皓前述傷害犯行
    事證明確，應依法論科。
二、被告劉秉軒部分：
    訊據被告劉秉軒固坦承於前揭時間、地點，與告訴人沈啓皓
    發生爭執，惟矢口否認有何傷害犯行，辯稱：是沈啓皓先毆
    打我，我只是正當防衛，且我只有打沈啓皓的臉，沒有打他
    的眼睛云云。辯護人則以：本案係告訴人沈啓皓先出手毆打
    被告劉秉軒，雖告訴人沈啓皓於毆打過程中彎腰撿拾掉落之
    手鍊，惟自一般客觀第三人之角度，告訴人沈啓皓之攻擊行
    為仍持續而未結束，被告劉秉軒所為應構成正當防衛，或符
    合誤想防衛而僅成立過失傷害罪；另告訴人沈啓皓本有眼疾
    ，其眼睛傷勢並非被告劉秉軒所造成的等語，為被告劉秉軒
    辯護。經查：
(一)被告劉秉軒與告訴人沈啓皓因交貨及付款問題已有嫌隙，且
    於109年7月29日13時40分前不久，被告劉秉軒載送告訴人沈
    啓皓訂購之貨物前來告訴人沈啓皓指定之高雄市○○區○○○路0
    00號旁之鐵皮屋，因等候不到告訴人沈啓皓付款，乃將貨物
    載走等節，業據被告劉秉軒供述在卷（見警卷第2、3頁、訴
    字卷第330頁），並經證人即告訴人沈啓皓於審理時證述在
    卷（見訴字卷第312、323頁），此部分之事實，首堪認定。
(二)被告劉秉軒與告訴人沈啓皓於前揭時間、地點，因送貨問題
    發生爭執，在告訴人沈啓皓先出手毆打被告劉秉軒後，被告
    劉秉軒出手毆打告訴人沈啓皓之事實，業據被告劉秉軒於警
    詢、偵訊及法院審理時供陳在卷（見警卷第3頁、偵卷第22
    頁、簡字卷第52頁），核與證人即告訴人沈啓皓所證相符（
    見訴字卷第322頁），並有本院勘驗筆錄、被告劉秉軒車輛
    之行車紀錄影像翻拍照片在卷可稽（見訴字卷第121、122頁
    、第129至141頁），此部分之事實，同堪認定。又告訴人沈
    啓皓與被告劉秉軒發生衝突後，於同日15時5分許前往大同
    醫院急診，經診斷受有頭部及臉部挫傷併腦震盪、右側手腕
    挫傷、胸壁挫傷、左眼挫傷合併視力缺損等傷害，續經治療
    後，仍有左眼創傷性視神經病變、左眼視網膜出血及視網膜
    震盪、左眼外傷性虹彩炎等傷害之事實，有大同醫院診斷證
    明書4紙在卷足憑（見警卷第16、19、20頁、偵卷第39頁）
    ，此部分之事實，亦堪認定。
(三)證人即告訴人沈啓皓係因遭被告劉秉軒毆打，因而受有前述
    傷勢之事實，業據證人沈啓皓於本院審理時證述：當日劉秉
    軒說話口氣很差，所以我有毆打他的頭部，過程中我的手鍊
    掉了，我在撿手鍊時，劉秉軒過來打我，我只記得他把我眼
    睛打到流血等語明確（見訴字第322頁、第328至330頁）。
    而經本院勘驗被告劉秉軒所駕駛車輛之行車錄影畫面，可見
    被告劉秉軒於遭證人沈啓皓毆打後，趁證人沈啓皓彎腰撿拾
    物品之際，確有出拳攻擊證人沈啓皓頭部及臉部之行為，有
    本院勘驗筆錄及行車紀錄影像翻拍照片在卷可稽（見訴字卷
    第121、122頁、第129至141頁），核與證人沈啓皓前揭所證
    相符，足認證人沈啓皓上開證述之可信度極高。佐以證人沈
    啓皓於109年7月29日13時40分許與被告劉秉軒發生肢體衝突
    後，於同日15時5分許即前往大同醫院急診，經診斷受有頭
    部及臉部挫傷併腦震盪、右側手腕挫傷、胸壁挫傷、左眼挫
    傷合併視力缺損等傷害，有前述診斷證明書4紙、病歷影本1
    份及傷勢照片2張在卷足憑（見警卷第16、19、20頁、偵卷
    第39頁、訴字卷第347至355頁），可見告訴人沈啓皓就診時
    間與事發時間相近，且其就診時呈現之傷勢，復與一般人遭
    拳頭毆打可能造成之傷勢相符；又告訴人沈啓皓之上開傷勢
    不輕，應無自為製造不實傷勢之必要，足認告訴人沈啓皓所
    受傷勢確因遭人毆打所致，證人即告訴人沈啓皓上開所證內
    容應屬可採。是被告劉秉軒傷害告訴人沈啓皓，並造成如犯
    罪事實欄所述傷害之事實，堪以認定。
(四)至大同醫院及長庚醫療財團法人高雄長庚紀念醫院（下稱高
    雄長庚醫院）雖認告訴人左眼所受傷勢已達嚴重減損一目之
    視能，有大同醫院110年3月9日高醫同管字第1100500784號
    函暨案件回覆表、高雄長庚醫院110年11月12日長庚院高字
    第1101150796號函暨醫事鑑定報告附卷可考（見簡字卷第12
    9至131頁、訴字卷第285至289頁）。惟按：
　1.按，所謂「重傷害」，刑法第10條第4項明文為立法解釋，
    其第1款規定「毀敗或嚴重減損1目或2目之視能」，所稱「
    毀敗」，係指1目或2目之視能，因傷害之結果完全喪失其效
    用者而言；所稱「嚴重減損」，則指1目或2目之視能雖未達
    完全喪失其效用程度，但已有嚴重減損，亦即視能所剩無幾
    之情形。又是否達毀敗或嚴重減損之重傷害，應具有「長期
    性」之特性，亦即雖經相當之醫療診治，可預期仍無法改善
    者；又重傷害不同於一般傷害之不法內涵，既稱「嚴重減損
    」，自須減損之視能已屬嚴重，始足當之。倘若在事實審法
    院辯論終結前，已及時治癒，或可預期得恢復至非屬嚴重的
    程度，此僅一時或非嚴重之情形，即不屬之（最高法院110
    年度台上字第6152號判決意旨參照）。
　2.查，告訴人沈啓皓於本案發生後雖至大同醫院就診，惟於10
    9年12月11日後即未再至大同醫院就診，此有大同醫院110年
    9月23日高醫同管字第1100504019號函暨案件回覆表、衛生
    福利部中央健康保險署（下稱健保署）110年5月14日健保高
    字第1106129924號函暨所附告訴人沈啓皓自100年1月1日至1
    10年3月31日間之眼科就醫紀錄資料在卷可憑（見訴字卷第2
    7至33頁、第221、223頁）。而前揭大同醫院及高雄長庚醫
    院之意見，無非係以告訴人沈啓皓自案發日至109年12月11
    日之「病歷資料」所為之認定，而未實際對告訴人沈啓皓診
    察，對於告訴人沈啓皓之癒後情況之判斷，尚非無疑。
　3.然經本院函請高雄榮民總醫院鑑定告訴人沈啓皓左眼視能，
    經高雄榮民總醫院「看診」及「以儀器檢查」後，回覆稱：
    「病患於111年3月18日在本院眼科就診時，測得自覺視力右
    眼0.8，左眼0.03，均無法嬌正。雙眼的視神經均無萎縮現
    象（除目視正常之外，也經視網膜斷層儀(OCT)掃描，其視
    神經纖維層之平均厚度右眼為111微米，左眼為104微米，雙
    眼差異不大），惟左眼視網膜位在視神經下方部位有結痂現
    象，位置與大同醫院病歷所記載視網膜出血之部位吻合。另
    為病患進行視神經誘發電位檢查，其雙眼反應均為正常且對
    稱。中心30度自動視野計檢查，所得的參數右眼為100%,左
    眼89%。色覺檢查雙眼均正常。綜合所有檢查（眼底檢查、
    視網膜斷層儀(OCT)掃描、視神經誘發電位檢查、視野檢查
    、色覺檢查等等）病患雙眼的視覺功能應屬正常範圍，左眼
    雖有受傷遺跡也為輕度損傷。病患受傷至今己超過一年，應
    已達穩定恢復狀況。其自覺視力與客觀檢查所得並不相符。
    檢查結果並無顯示病患之雙眼視神經達毀敗、嚴重減損視能
    ，或重大不治或難治之傷害程度，且已經修復不需再治療」
    等語，有高雄榮民總醫院111年3月30日高總管字第11110056
    23號函暨沈啓皓醫事鑑定報告書附卷可據（見訴字卷第451
    至454頁）。
　4.綜上，本院認高雄榮民總醫院係近期對告訴人沈啓皓「看診
    」及「以儀器檢查」後，認定告訴人沈啓皓左眼視覺功能應
    屬正常範圍之鑑定意見，應較大同醫院、高雄長庚醫院係以
    離本院審判時較遠之告訴人沈啓皓「病歷資料」所為之判斷
    可採，是本院認告訴人沈啓皓左眼之傷害未達重傷害之程度
    ，附此敘明。
(五)被告劉秉軒及其辯護人所辯無法採信，分敘如下：
  1.辯護人雖以：告訴人沈啓皓於案發前有多次眼科就診之紀錄
    ，無證據證明其左眼傷勢係被告劉秉軒造成等語，為被告劉
    秉軒辯護。然查：
  ⑴告訴人於109年7月29日發生本案後即至大同醫院急診，嗣後
    於同年7月31日、8月12日、10月16日、12月11日又至該院眼
    科門診治療，有前述告訴人沈啓皓之診斷證明書、健保署函
    文暨所附告訴人沈啓皓眼科就診紀錄可佐（見見警卷第16、
    19、20頁、偵卷第39頁、訴字卷第27至33頁），可見告訴人
    治療左眼傷害之時間與車禍發生時間密接，持續看診多次，
    故其左眼傷勢為本案衝突所導致之可能性極高。
  ⑵又大同醫院前揭診斷證明書，明確記載告訴人沈啓皓左眼傷
    害為「外傷性」之傷勢，而依據健保署前揭函覆內容，告訴
    人沈啓皓於本案發生前，雖有數次至眼科診所就診之紀錄，
    惟距離本案發生時間最近之一次為102年6月1日，距離本案
    發生之日即109年7月29日相隔甚為久遠，且該等診所亦分別
    回覆本院稱：告訴人沈啓皓係因慢性結膜炎、右上眼瞼緣瞼
    板皮脂腺脂質塞塊、雙眼眼疲勞及結膜炎、左眼結膜有異物
    及結石等症狀前往就醫，均非因為左眼外傷而就醫，此有童
    逸楨眼科診所病歷表、東輝眼科診所、蘇良榮眼科診所函覆
    之診斷意見及病歷表在卷足憑（見訴字卷第241至247頁、第
    269至271頁、第281至293頁），堪認告訴人沈啓皓至前開各
    診所就診之原因均與本案左眼傷勢無關。辯護人此部分辯護
    意旨，尚屬無據。
  2.至辯護人雖又辯護稱：被告劉秉軒所為應構成正當防衛，縱
    使無法成立正當防衛，因被告劉秉軒誤認告訴人沈啓皓彎腰
    係為撿拾物品攻擊，亦符合「誤想防衛」而僅成立過失傷害
    罪等語。惟查：
　⑴按，正當防衛必須對於現在不法之侵害，始足當之，侵害業
    已過去，或無從分別何方為不法侵害之互毆行為，均不得主
    張防衛權，而互毆係屬多數動作構成單純一罪，而互為攻擊
    之傷害行為，縱令一方先行出手，還擊之一方，在客觀上苟
    非單純對於現在不法之侵害為必要排除之反擊行為，因其本
    即有傷害之犯意存在，自無主張防衛權之餘地（最高法院96
    年度台上字第3526號判決意旨參照）。
　⑵查，依經本院勘驗被告劉秉軒所駕駛車輛之行車錄影畫面暨
    審酌行車錄影翻拍照片（見訴字卷第121、122頁、第127至1
    41頁），可見在告訴人沈啓皓面對被告劉秉軒並出手毆打被
    告劉秉軒1拳後，告訴人沈啓皓即背對被告劉秉軒半蹲撿拾
    地上物品約有3秒鐘，已無攻擊被告劉秉軒之動作，可見告
    訴人沈啓皓之侵害行為已經過去，此時被告劉秉軒原可離開
    現場或驅車離開，然被告劉秉軒反倒是握拳朝告訴人沈啓皓
    之頭部攻擊，為此，告訴人沈啓皓乃起身與被告劉秉軒互毆
    。換言之，告訴人沈啓皓嗣後再對被告劉秉軒出拳，肇因於
    告訴人沈啓皓之攻擊，而非自初始出拳攻擊被告劉秉軒而來
    ，故被告劉秉軒毆打告訴人沈啓皓之行為，要難認定屬正當
    防衛行為，至為明灼。
　⑶又依前揭錄影畫面及翻拍照片顯示，其2人爆發肢體衝突之地
    點是在五甲二路的馬路上，且被告劉秉軒毆打告訴人沈啓皓
    頭部的地點仍在五甲二路之慢車道上，而五甲二路係屬鳳山
    區之要道，人車眾多，此見行車紀錄翻拍照片之車流情形即
    明，在此車流順暢之情況下，顯無障礙物影響交通之情。參
    以被告劉秉軒於警詢時供稱：案發前我開車到五甲二路與南
    和街口等紅燈時，告訴人沈啓皓騎機車，拍打我駕駛座玻璃
    示意我停車等語（見警卷第3頁），可見被告劉秉軒行經該
    路口，業已知悉路況良好，而無任何障礙物至明。何況被告
    劉秉軒從未抗辯誤認告訴人沈啓皓彎腰係為撿取物品攻擊之
    情。故辯護人所持「誤想防衛」之辯護，顯不可採。
　⑷又被告劉秉軒於警詢、偵訊時供述：「然後我就回手攻擊他
    的臉，然後我們雙方就互毆起來」、「是他先打我，他把我
    攔車叫我下來，他先拿錢給我，他就一拳打我左顳部，我也
    有回手，我直接用手打他臉，我揮了二、三拳。」等語（見
    警卷第3頁），既然被告劉秉軒以拳頭毆打告訴人沈啓皓臉
    部2、3拳，而成人之拳頭面積不小，若以拳頭攻擊他人臉部
    ，造成五官受傷之機率本就不低，尤以被告劉秉軒是以右手
    出拳數下（依錄影畫面顯示被告劉秉軒左手握住紙張，應係
    出貨單及現金，見訴字卷第135頁），揮中告訴人沈啓皓左
    眼之機率更高。何況眼睛為靈魂之窗，告訴人沈啓皓應無冒
    險自傷眼睛以誣陷被告劉秉軒之動機與必要，故被告劉秉軒
    辯稱未傷及告訴人沈啓皓之眼睛云云，不足採信。再者，被
    告劉秉軒於偵訊時亦坦承犯傷害罪（見偵卷第22頁），而被
    告劉秉軒為成年人，佐以其自述之教育程度、工作經歷（見
    訴字卷第538頁），足認被告劉秉軒智識能力正常且有充足
    之社會經驗，當知悉認罪之法律效果，若非確有其事，應無
    自陷己罪之必要，足證被告劉秉軒確出於傷害之犯意毆打告
    訴人沈啓皓，而非基於防衛意思之防衛行為甚明。辯護人前
    揭辯護意旨，尚無可據。
(六)綜上所述，被告劉秉軒所辯係事後卸責之詞，不足採信。從
    而，本案事證明確，被告劉秉軒上開傷害犯行應堪認定，應
    依法論科。
三、論罪科刑
(一)核被告沈啓皓、劉秉軒所為，均係犯刑法第277條第1項之傷
    害罪。又被告劉秉軒基於同一之傷害犯意，於同一時、地接
    續毆打告訴人沈啓皓頭部及身體，各行為間之獨立性極為薄
    弱，依一般社會健全觀念，難以強行分開，在刑法評價上，
    應屬接續犯而論以一普通傷害罪。
(二)量刑部分，爰以行為人之責任為基礎，審酌以下各情：
  1.被告沈啓皓、劉秉軒均為成年人，本應秉持理性與他人相處
    應對，竟僅因細故爭執即互毆，且係被告沈啓皓所引發，均
    應予非難。
  2.被告2人均係以拳頭互毆，終致告訴人沈啓皓受有頭部及臉
    部挫傷併腦震盪、右側手腕挫傷、胸壁挫傷、左眼挫傷合併
    視力缺損，眼睛經經治療後，仍有左眼創傷性視神經病變、
    左眼視網膜出血及視網膜震盪、左眼外傷性虹彩炎等傷害；
    告訴人劉秉軒則受有左耳後紅6×2公分之傷害，可見被告劉
    秉軒之犯罪情節較重。
  3.被告沈啓皓坦承犯行，犯後態度尚可，被告劉秉軒則否認犯
    行，兼衡被告劉秉軒雖有意與被告沈啓皓和解，然因雙方對
    於賠償金額無法達成共識，致無法達成和解，有本院調解案
    件簡要紀錄表在卷可考（見訴字卷第371、395頁）。
  4.綜合上開各情，兼衡被告2人之教育程度、家庭及經濟狀況
    、身心健康情形（因涉及個人隱私，故不予揭露，詳見偵卷
    第35頁、訴字卷第189、197、538頁），本院認對被告劉秉
    軒之刑度應高於被告沈啓皓，爰分別量處如主文所示之刑，
    並均諭知易科罰金之折算標準。
(三)被告劉秉軒及其辯護人雖請求為緩刑之宣告，然審酌被告劉
    秉軒迄今否認犯行，且未與告訴人沈啓皓和解並獲得諒解，
    自不宜為緩刑之宣告。
據上論斷，應依刑事訴訟法第299條第1項前段，判決如主文。
本案經檢察官許紘彬聲請簡易判決處刑，檢察官李佳韻到庭執行
職務。
中　　華　　民　　國　　111 　年　　5 　　月　　25　　日
             刑事第十五庭  審判長法  官   方錦源
　　　　　　　　　　　　　　　　 法  官   都韻荃
　　　　　　　　　　　　　　　　 法  官   詹尚晃
以上正本證明與原本無異。
如不服本判決應於收受送達後20日內向本院提出上訴書狀，並應
敘述具體理由；如未敘述上訴理由者，應於上訴期間屆滿後20日
內向本院補提理由書（均須按他造當事人之人數附繕本）「切勿
逕送上級法院」。
中　　華　　民　　國　　111 　年　　5 　　月　　25　　日
                                  書記官  許麗珠
附錄論罪科刑法條：
中華民國刑法第277條第1項
傷害人之身體或健康者，處5年以下有期徒刑、拘役或50萬元以
下罰金。